【裁判字號】    89,易,484
【裁判日期】    890928
【裁判案由】    傷害
【裁判全文】
臺灣基隆地方法院刑事判決                          八十九年度易字第四八四號
    公  訴  人  臺灣基隆地方法院檢察署檢察官
    被      告  甲○○
右列被告因傷害案件，經檢察官提起公訴( 八十九年度偵字第二六七九號 )，本院判
決如左：
    主      文
甲○○傷害人之身體，處有期徒刑貳月，如易科罰金以參佰元折算壹日，緩刑貳年。
扣案之菜刀壹把沒收之。
    事      實
一、甲○○係中國大陸地區人民，因與台灣地區人民乙○○結婚，遂以探親名義入境
    台灣地區，並居住於台北縣瑞芳鎮○○路○段八十號，平日即與印尼籍監護工丙
    ○（ＳＵＬＡＳＴＲＩ）相處不睦，對丙○素有敵意。嗣於八十九年六月二十七
    日晚間八時三十分許在台北縣瑞芳鎮○○路○段八十號住處，甲○○為丙○之事
    與其夫乙○○爭吵，並因故遭其夫毆打，竟遷怒於丙○，趁丙○在上開住處三樓
    廚房整理之際，基於傷害之故意，持其所有之菜刀一把，朝丙○之臉部及手臂等
    處揮砍，致丙○受有左臉撕裂傷四公分、左前臂側挫傷二處等傷害，並扣得甲○
    ○所有之菜刀一把。
二、案經ＳＵＬＡＳＴＲＩ訴由台北縣警察局瑞芳分局報告台灣基隆地方法院檢察署
    檢察官偵查起訴。
    理      由
一、訊據被告甲○○固坦承於右揭時地與遭其夫毆打後，持刀砍傷告訴人丙○之事實
    ，惟矢口否認有上開犯行，辯稱：並非故意持刀傷害告訴人，而係不小心劃到告
    訴人云云。惟查被告與告訴人素來相處不睦及被告如何於前揭時地遭與其夫毆打
    後心生不悅而持菜刀砍傷告訴人丙○手臂、臉部之事實，業據告訴人丙○於警訊
    中指訴歷歷，並有菜刀一把扣案可證，而告訴人確實因被告之傷害行為受有左臉
    撕裂傷四公分、左前臂側挫傷二處等傷害之事實，復有瑞芳醫院所出具之診斷證
    明書乙紙及照片二張附卷可稽。次查，被告雖辯稱非故意持刀傷害告訴人，但從
    告訴人所受之傷勢多處研判，被告若係不小心持刀劃傷被害人，衡情被害人所受
    之傷勢應僅有一處，豈會分別於臉部及手臂受有多處傷害？況證人乙○○於檢察
    官偵查中亦證稱，案發當日是因被告不滿其姐將告訴人帶至其住處寄放，雙方發
    生爭吵等語。顯見告訴人指稱案發當時被告對告訴人有所不滿，以致遷怒告訴人
    並持刀殺傷告訴人之事實應為真實。被告上開所辯顯是事後卸責之詞，無足採信
    ，本件事証明確，被告其犯行洵堪認定，應予依法論科。
二、被告於右揭時地傷害被害人之身體，核其所為，係犯刑法第二百七十七條第一項
    之傷害罪。爰審酌被告與被害人之關係，僅為細故即遷怒被害人並憤而持菜刀傷
    被害人，被害人所受之傷勢非重，且事後已與被害人達成和解賠償損害及被告事
    後已有悔意等一切情狀，量處如主文所示之刑，並諭知易科罰金之折算標準，以
    示懲儆。又被告前未曾受有期徒刑以上刑之宣告，有台灣基隆地方法院檢察署刑
    案資料查註紀錄表及本院被告全國全案紀錄表可按，與刑法第七十四條第一款之
    規定相符，其因與其夫口角遭其夫毆打而心生不悅，一時衝動，始出手傷人，應
    屬偶發犯，情節尚屬輕微，經此次刑之宣告後，被告應知所警惕而無再犯之虞，
    本院因認其前述宣告刑以暫不執行為適當，併予以宣告緩刑二年，用啟自新。扣
    案之菜刀壹把為被告所有並供本件犯罪所用之物，業據被告供明在卷，應依刑法
    第三十八條第一項第二款宣告沒收。
據上論斷，應依刑事訴訟法第二百九十九條第一項前段、刑法第二百七十七條第一項
、第四十一條、第七十四條第一款、第三十八條第一項第二款、罰金罰鍰提高標準條
例第一條前段、第二條，判決如主文。
本案經檢察官周慶華到庭執行職務
中      華      民      國      八十九      年    九    月    二十八    日
                                      臺灣基隆地方法院刑事第二庭
                                          法  官  汪  梅  芬
右正本證明與原本無異。
如不服本判決，應於判決送達後十日內，向本院提出上訴狀。
                                          書記官  黃  致  祥
中      華      民      國      八十九      年    九    月    二十九    日
【附錄論罪法條】
刑法第二百七十七條
傷害人之身體或健康者，處三年以下有期徒刑，拘役或一千元以下罰金。
犯前項之罪，因而致人於死者，處無期徒或七年以上有期徒刑，致重傷者，處三年以
上、十年以下有期徒刑。


司法院資訊處製作；財團法人民間司法改革基金會備份。
